【裁判字號】    97,訴,4368
【裁判日期】    971120
【裁判案由】    毒品危害防制條例
【裁判全文】
臺灣板橋地方法院刑事判決              97年度訴字第4368號
公  訴  人  臺灣板橋地方法院檢察署檢察官
被      告  甲○○
上列被告因違反毒品危害防制條例案件，經檢察官提起公訴（97
年度毒偵字第6982號），因被告於本院準備程序中為有罪之陳述
，經合議庭裁定由受命法官獨任進行簡式審判程序，判決如下：
    主  文
甲○○施用第一級毒品，累犯，處有期徒刑拾月。扣案之海洛因
壹包其內之第一級毒品海洛因（驗餘淨重零點零捌壹柒公克）沒
收銷燬，其包裝袋壹只、扣案注射針筒貳支均沒收。
    事  實
一、甲○○前因施用毒品案件，經本院八十九年度毒聲字第三五
    一五號裁定送觀察、勒戒後，因認無繼續施用毒品傾向，於
    民國八十九年六月三十日釋放出所，並由臺灣板橋地方法院
    檢察署檢察官於同日以八十九年度毒偵字第三三九六號為不
    起訴處分確定。復因施用毒品案件，經本院以九十一年度重
    簡字第七四一號刑事簡易判決判處有期徒刑六月，於九十一
    年十月十四日判決確定。另因詐欺、違反毒品危害防制條例
    、竊盜等案件，分別經本院以以九十六年度簡字第一○○四
    號刑事簡易判決判處有期徒刑六月，於九十六年四月二日判
    決確定、以九十六年度訴字第五一四號刑事判決判處有期徒
    刑九月，於九十六年七月二日判決確定、經臺灣桃園地方法
    院以九十六年度易字第五七四號刑事判決判處有期徒刑八月
    、七月，應執行有期徒刑一年，於九十六年六月十一日判決
    確定，嗣上開各罪均經減刑並合併定應執行刑為有期徒刑一
    年二月，於九十七年五月十七日縮刑期滿執行完畢（致使本
    件構成累犯）。詎其猶不知悔改，於前次觀察、勒戒執行完
    畢後，五年內再犯上開施用毒品案件經法院判處罪刑確定後
    ，復於九十七年八月十四日上午八時許，基於施用第一級毒
    品海洛因之犯意，在臺北縣三重市○○街二七號四樓住處，
    以將海洛因用水稀釋後置入針筒內施打之方式，施用第一級
    毒品海洛因一次。嗣於同日下午二時五十分許在臺北縣三重
    市○○街二三號前為警盤查，經甲○○同意實施搜索，扣得
    海洛因一包（驗餘淨重零點零八一七公克）、注射針筒二支
    ，並採集其尿液送驗而查知上情。
二、案經臺北市政府警察局松山分局報告臺灣板橋地方法院檢察
    署檢察官偵查起訴。因甲○○於本院準備程序中為有罪之陳
    述，經本院合議庭裁定以簡式審判程序審理。
    理  由
一、訊據被告甲○○對於前揭犯罪事實均坦承不諱，經查：
（一）被告經警採尿送台灣尖端先進生技醫藥股份有限公司以酵
      素免疫分析法篩檢、氣相層析質譜儀分析法確認，檢驗結
      果認該尿液呈嗎啡陽性反應，此有該公司九十七年八月二
      十七日濫用藥物檢驗報告、尿液代碼對照表各一份附卷可
      稽（見偵查卷第四十二頁、第四十七頁）。又海洛因施用
      入人體後水解還原成嗎啡，再循嗎啡之代謝方式排出體外
      ，業據行政院衛生署藥物食品檢驗局以七三藥檢壹字第○
      三○二二一號函說明綦詳，且尿液中能否驗出嗎啡陽性反
      應，與其投與量、投與途徑、採尿時間、個人體質及檢測
      方法之靈敏度有關，國外曾有文獻報導注射六毫克之海洛
      因鹽酸鹽，其代謝物嗎啡之平均可檢出時限約為二十六小
      時，亦經行政院衛生署藥物食品檢驗局於八十一年九月八
      日以（八一）藥檢壹字第八一一四八八五號函釋明在案。
      前揭尿液檢驗報告載明係以GC/MS （即氣相層析質譜儀分
      析法）方法作為確認檢驗之方式，而該方法之原理係檢品
      經氣化後，通過層析管分離純化，再將純化後之成分循序
      送入質譜儀做個別鑑定。因質譜儀所測定之圖譜，在化學
      上被公認具有指紋特性，故可據以完全判定該檢品係為何
      種化合物。是以氣相層析質譜儀（GC/MS） 作藥物及其代
      謝產物之定性及定量分析，幾乎不會有偽陽性反應產生，
      此經台北榮民總醫院於八十三年四月七日以八三北總內字
      第三○五九號函釋明在案。準此被告應有在前揭犯罪時間
      施用第一級毒品海洛因之行為甚明。另扣案之第一級毒品
      海洛因一包送驗結果，確係第一級毒品海洛因（驗餘淨重
      零點零八一七公克），此有交通部民用航空局航空醫務中
      心九十七年八月二十六日航藥鑑字第○九七四三六三號毒
      品鑑定書一紙附卷足憑（見偵查卷第四十六頁），應認上
      開扣案毒品確係海洛因無誤。
（二）被告前有如事實欄所載因施用毒品案件，經法院裁定送觀
      察、勒戒，因認無繼續施用毒品傾向於八十九年六月三十
      日釋放出所後，五年內再犯如事實欄所載施用毒品案件經
      法院判處罪刑確定，有臺灣高等法院被告前案紀錄表一份
      在卷可按，復為本件施用第一級毒品海洛因，是本件事證
      明確，被告犯行洵堪認定，應予依法論科。
二、按海洛因屬於毒品危害防制條例第二條第二項第一款所規定
    之第一級毒品，核被告施用海洛因之行為，係犯毒品危害防
    制條例第十條第一項之施用第一級毒品罪。其持有毒品之低
    度行為，應為施用毒品之高度行為所吸收，不另論罪。又被
    告有如事實欄所載刑事科刑及執行紀錄，有臺灣高等法院被
    告前案紀錄表一份在卷可憑，其受有期徒刑之執行完畢後，
    五年以內故意再犯本件有期徒刑以上之罪，為累犯，應依刑
    法第四十七條第一項之規定加重其刑。本院審酌被告施用毒
    品，足以戕害其身心，滋生其他犯罪，惡化治安，嚴重損及
    公益，且被告前曾犯施用毒品罪，業經觀察、勒戒及刑事執
    行完畢，仍未戒斷其施用毒品之惡習，竟再為本件施用毒品
    犯行，顯見其不思悔改，而其施用毒品行為於本質上係屬自
    我戕害行為，反社會性之程度應屬較低，及其犯後坦承犯行
    態度尚稱良好等一切情狀，量處如主文所示之刑，以資懲儆
    。
三、扣案海洛因一包其內之海洛因（驗餘淨重零點零八一七公克
    ）屬第一級毒品，且係本件查獲之毒品，不問屬於犯人與否
    ，爰依毒品危害防制條例第十八條第一項前段規定，均併予
    宣告沒收銷燬之（惟鑑驗耗罄之毒品既已滅失，自毋庸宣告
    沒收銷燬），其包裝袋一只係用於包裹毒品海洛因，防其裸
    露、潮濕，便於攜帶施用，另扣案注射針筒二支係預備用以
    施用海洛因，且均為被告所有，此據被告於本院審理時供明
    在卷，爰依刑法第三十八條第一項第二款規定，併予宣告沒
    收。
據上論斷，應依刑事訴訟法第二百七十三條之一第一項、第二百
九十九條第一項前段，毒品危害防制條例第十條第一項、第二十
三條第二項、第十八條第一項前段，刑法第十一條前段、第四十
七條第一項、第三十八條第一項第二款，判決如主文。
本案經檢察官謝岳龍到庭執行職務。
中    華    民    國    97    年    11    月    20    日
                刑事第十二庭    法  官  劉  安  榕
以上正本證明與原本無異。
如不服本判決，應於判決送達後10日內敘明上訴理由，向本院提
出上訴書狀（應附繕本），上訴於臺灣高等法院；未敘述上訴理
由者，應於上訴期間屆滿後20日內向本院補提理由書（均須按他
造當事人之人數附繕本），切勿逕送上級法院。
                                書記官  陳  盈  真
中    華    民    國    97    年    11    月    24    日
附錄本案論罪科刑法條全文：
毒品危害防制條例第10條
施用第一級毒品者，處六月以上五年以下有期徒刑。
施用第二級毒品者，處三年以下有期徒刑。


司法院資訊處製作；財團法人民間司法改革基金會備份。
